da: Elektronik > Marineelektronik > Marineradar: Radartilbehør til skibsbrug; Radarenheder til skibsbrug; Reflektorer til radarer
ko: 전자기기 > 해상용 전자기기 > 해양 레이더: 해양 레이더 액세서리; 해양 레이더 장치; 레이더 반사기
hr-HR: Elektronika > Brodska elektronika > Pomorski radar: Dodaci za nautički radar; Nautički radari; Radarski reflektori
it: Elettronica > Dispositivi elettronici nautici > Radar nautico: Accessori radar marino; Unità radar marine; Riflettori radar
el: Ηλεκτρονικά > Ναυτικά ηλεκτρονικά είδη > Ναυτιλιακό Ραντάρ: Αξεσουάρ ραντάρ θαλάσσης; Μονάδες ραντάρ θαλάσσης; Ανακλαστήρες ραντάρ
ru: Электроника > Судовая электроника > Судовые радиолокационные станции: Аксессуары для морских радаров; Морские радарные устройства; Радарные отражатели
nb: Elektronikk > Marin elektronikk > Marin radar: Marine radartilbehør; Marine radarenheter; Radarreflektorer
nl: Elektronica > Elektronica voor boten > Scheepsradar: Marine radaraccessoires; Marine radareenheid; Radarreflectoren
bg-BG: Електроника > Морска електроника > Морски радар: Аксесоари за морски радар; Морски радари; Радарни рефлектори
lt-LT: Elektronika > Jūrinė elektronika > Jūriniai radarai: Jūrinio radaro priedai; Jūrinio radaro įrenginiai; Radaro atšvaitai
hu: Elektronika > Tengeri elektronika > Tengeri radar: Hajózási radarkiegészítők; Hajózási radaregységek; Radarreflektorok
fr: Appareil électronique > Appareils électroniques marins > Radars de navigation marins: Accessoires de radar marin; Radars marins; Réflecteurs radar
fi: Elektroniikka > Veneen elektroniikka > Merenkulkututkat: Merenkulkututkan lisävaruste; Merenkulkututka; Tutkaheijastin
tr: Elektronik > Deniz Elektronik Sistemleri > Deniz Radarları: Deniz Radarı Aksesuarları; Deniz Radar Üniteleri; Radar Yansıtıcıları
sk-SK: Elektronika > Námorné elektronické zariadenia > Námorný radar: Príslušenstvo námorných radarov; Námorné radarové jednotky; Radarové reflektory
cs: Elektronika > Námořní elektronika > Námořní radary: Příslušenství lodních radarů; Lodní radarové jednotky; Radarové reflektory
ja: 電子機器 > 航海計器 > 船舶レーダー: 船舶用レーダーアクセサリー; 船舶用レーダーユニット; レーダーリフレクター
en: Electronics > Marine Electronics > Marine Radar: Marine Radar Accessories; Marine Radar Units; Radar Reflectors
vi: Thiết bị điện tử > Thiết bị điện hàng hải > Radar hàng hải: Phụ kiện radar hàng hải; Thiết bị radar hàng hải; Gương phản xạ radar
de: Elektronik > Elektrische Instrumente Seefahrt > Schiffsradar: Marine-Radar-Zubehör; Marine-Radargeräte; Radarreflektoren
th: อิเล็กทรอนิกส์ > อิเล็กทรอนิกส์ทางทะเล > เรดาร์ทางทะเล: อุปกรณ์เสริมเรดาร์เรือ; เครื่องเรดาร์เรือ; แผ่นสะท้อนคลื่นเรดาร์
sv: Elektronik > Marinelektronik > Marinradar: Marina radartillbehör; Marina radarenheter; Radarreflektorer
es: Electrónica > Electrónuca náutica > Radar náutico: Accesorios de radar marino; Unidades de radar marino; Reflectores de radar
ro-RO: Electronice > Dispozitive electronice maritime > Radar maritim: Accesorii pentru radar marin; Unități radar pentru navigație; Reflectoare radar
pt-BR: Eletrônicos > Equipamentos eletrônicos de navegação > Radar marinho: Acessórios para radar marítimo; Unidades de radar marítimo; Refletores de radar
pt-PT: Eletrónica > Eletrónica marinha > Radar marinho: Acessórios de radar marítimo; Unidades de radar marítimo; Refletores de radar
zh-CN: 电子产品 > 航海电子设备 > 航海雷达: 船用雷达配件; 船用雷达设备; 雷达反射器
sl-SI: Elektronika > Navtična elektronika > Navtični radarji: Dodatki za morski radar; Morske radarske naprave; Radarski reflektorji
zh-TW: 電子器材 > 船舶電子裝置 > 海洋雷達: 航海雷達配件; 航海雷達單元; 雷達反射器
pl: Elektronika > Elektronika morska > Radary morskie: Akcesoria radaru morskiego; Urządzenia radaru morskiego; Reflektory radarowe